臺灣高等法院臺南分院刑事判決　　　　96年度交上易字第97號
上　訴　人
即　被　告　乙○○
選任辯護人　蔡金保律師
上列上訴人因公共危險案件，不服臺灣雲林地方法院95年度交易
字第133號中華民國95年12月13日第一審判決（起訴案號：臺灣
雲林地方法院檢察署95年度偵字第5030號），提起上訴，本院判
決如下：
    主  文
上訴駁回。
    事  實
一、乙○○前於民國90年間因公共危險等案件，經原審法院以90
    年度交訴字第70號，就不能安全駕駛動力交通工具罪、肇事
    致人傷害逃逸罪部分，分別判處有期徒刑2月、10月，定應
    執行刑為有期徒刑10月，緩刑2年確定；竟仍於91年間再因
    公共危險等案件，經原審法院以91年度交訴字第55號，就不
    能安全駕駛動力交通工具罪、過失致人於死罪、肇事致人死
    亡逃逸罪部分，分別判處有期徒刑3月、1年、10月，定應執
    行刑有期徒刑2年確定；及經原審法院以93年度撤緩字第30
    號裁定撤銷前揭緩刑部分，上開2案接續執行，於94年1月5
    日假釋出獄，於95年2月25日假釋期滿，未經撤銷假釋而執
    行完畢。
二、詎乙○○仍不知悛改，於95年10月6日晚間在雲林縣古坑鄉
    ○○村○○路與永興路口附近飲用啤酒後，已達不能安全駕
    駛動力交通工具之程度，竟仍騎乘車牌號碼AUU-413號重型
    機車，由雲林縣古坑鄉永光村158乙線由東往西方向行駛，
    嗣於同日晚間10時10分許，行經該路段與臺三線之交叉路口
    處，因酒後不能安全操控車輛，擦撞由甲○○所駕駛車牌號
    碼HK-5751號自小客車左側（甲○○未受傷害），經警據報
    前往處理，測得其呼氣所含酒精濃度為每公升0.71毫克。
三、案經雲林縣警察局斗南分局報請臺灣雲林地方法院檢察署檢
    察官偵查起訴。
    理  由
一、訊據上訴人即被告乙○○於警詢、原審偵審中及本院審理時
    ，迭對前開犯罪事實坦白承認，而被告被查獲當時呼氣所含
    酒精濃度為每公升0.71毫克，有雲林縣警察局斗南分局永光
    所道路交通事故當事人酒精測定紀錄表及刑法第185條之3案
    件測試紀錄表在卷可證，足證被告被查獲時其呼氣所含酒精
    濃度已逾每公升0.55毫克，及測試訊問過程中外在表現為多
    話等情事，復有雲林縣警察局舉發違反道路交通管理事件通
    知單、道路交通事故現場圖、道路交通事故調查報告表、甲
    ○○所駕駛車牌號碼HK-5751號自小客車左側及現場照片4張
    等在卷可參，足證被告之自白與事實相符，是本案事證明確
    ，被告之犯行洵堪認定。
二、核被告所為，係犯刑法第185條之3之不能安全駕駛動力交通
    工具罪。查被告前於民國90年間，因公共危險等案件，經原
    審法院以90年度交訴字第70號，就不能安全駕駛動力交通工
    具罪、肇事致人傷害逃逸罪部分，分別判處有期徒刑2月、
    10月，定應執行刑有期徒刑10月，緩刑2年確定；竟仍於91
    年間，再因公共危險等案件，經原審法院以91年度交訴字第
    55號，就不能安全駕駛動力交通工具罪、過失致人於死罪、
    肇事致人死亡逃逸罪部分，分別判處有期徒刑3月、1年、10
    月，定應執行刑有期徒刑2年確定；及經原審法院以93年度
    撤緩字第30號裁定撤銷前揭緩刑部分，上開2案接續執行，
    於94年1月5日假釋出獄，於95年2月25日假釋期滿執行完畢
    ，有臺灣高等法院被告前案紀錄表在卷可按，其受有期徒刑
    執行完畢，5年內故意再犯本案最重本刑為有期徒刑以上之
    罪，為累犯，應依刑法第47條第1項規定加重其刑。
三、原審審理結果認被告罪證明確，適用刑事訴訟法第273條之1
    第1項、第299條第1項前段，刑法第185條之3、第47條第1項
    ，刑法施行法第1條之1，並審酌被告本次酒後駕車雖未造成
    他人死傷，於原審審理時坦承全部犯行，雖有悔意，然其於
    檢察官面前仍供稱騎機車前沒有醉意、發生車禍與其飲酒間
    沒有直接關係，僅係因為太急一點，足認被告犯後尚存有逃
    避責任之心，又被告前已有2次不能安全駕駛動力交通工具
    罪、肇事致人傷害逃逸罪、肇事致人死亡逃逸罪等多項前科
    ，此皆肇因於被告酒後駕車所致，於原審審理時並自承有看
    到電視常在宣導酒後不開車，本次係因太大意、沒有想那麼
    多才再犯等語，顯見被告已明知酒後駕車，極有可能致人死
    傷，卻仍不知悔悟，置他人生命、財產於不顧，依舊酒後騎
    乘機車上路，且原審法院已於90年度交訴字第70號刑事判決
    給予緩刑，冀其知所警愓從新向善，詎被告仍不知悛改再次
    酒後駕車致人於死而被判刑入監執行，嗣經假釋提早出獄。
    惟被告履經緩刑、假釋等可資改過向善之機會，卻依舊於所
    餘刑期屆滿日之95年2月25日後不到8個月，即再次飲用酒類
    致吐氣所含酒精成份高達每公升0.71毫克後，仍騎乘機車上
    路而擦撞他人車輛，堪見已對道路安全造成嚴重危害等一切
    情狀，量處有期徒刑十月。本院經核，原判決認事用法俱無
    不合。上訴人以原審量刑過重請求從輕量處云云，並不可採
    ，應駁回其上訴。
據上論斷，依刑事訴訟法第368條，判決如主文。
本案經檢察官江守權到庭執行職務。
中　　華　　民　　國　　96　　年　　 2　　月　　27　　日
                  刑事第一庭    審判長法　官  黃崑宗
                                      法　官  夏金郎
                                      法　官  王明宏
以上正本證明與原本無異。
不得上訴。
　　　　　　　　　　　　　　　　　　　書記官  黃全忠
中　　華　　民　　國　　96　　年　　2 　　月　　28　　日
附錄本判決論罪科刑法條：
刑法第185條之3
服用毒品、麻醉藥品、酒類或其他相類之物，不能安全駕駛動力
交通工具而駕駛者，處一年以下有期徒刑、拘役或三萬元以下罰
金。
